臺灣高等法院交通事件裁定　　　　　　　　　　　　九十三年度交抗字第二二八號
　　抗　告　人
　　即受處分人　甲○○
右抗告人因違反道路交通管理處罰條例案件，不服臺灣板橋地方法院中華民國九十三
年二月二十日，九十二年度交聲字第一八九○號定（原處分案號：板監違字第裁四一
─ＡＡＫ七○○五一七號），提起抗告，本院裁定如左：
    主  文
抗告駁回。
    理  由
一、按汽車駕駛人，臨時停車有在交岔路口、公共汽車招呼站十公尺內或消防車出、
    入口五公尺內臨時停車者，處新臺幣三百元以上六百元以下罰鍰，道路交通管理
    處罰條例第五十五條第二款定有明文。
二、查原處分機關交通部公路總局臺北區監理所板橋監理站九十二年十二月十五日板
    監違字第裁四一─ＡＡＫ七○○五一七號違反道路交通管理事件裁決書以抗告人
    即受處分人甲○○駕駛車號二Ｂ─五八八九號自用小客車，於民國九十二年四月
    十四日十二時三十八分許，在臺北市○○○路（羅斯福路一段二○號）公共汽車
    招呼站十公尺內臨時停車，經臺北市政府警察局交通警察大隊中正二分局交通分
    隊警員白錫先舉發，原處分機關依道路交通管理處罰條例五十五條第二款規定，
    裁處受處分人罰鍰新臺幣（下同）六百元。受處分人不服聲明異議，經原審以異
    議無理由，裁定駁回。
三、受處分人抗告意旨略以：抗告人不認識許小齡（車號二Ｂ─五八八九號自小客車
    車主），絕未使用二Ｂ─五八八九號車，據白錫先警員證稱確看到甲○○之有關
    證件顯屬許小齡偽造抗告人之身份與證件，且畏罪不敢應傳到庭；白錫先警員到
    庭既未提出任何文件，亦無抗告人在現場簽收交通違規告發單，僅空口辯稱因搬
    遷而滅失，顯無事實證據足以證明白錫先警員當時所看的是什麼相關證件亦無法
    證明抗告人當時確實在現場；抗告人因曾在多家銀行申辦信用卡故資料外洩，經
    常收到各種廣告信件，許小齡據以偽造抗告人身份等證件應屬合理懷疑，不能因
    未遺失證件便據以認定未遭冒用，且事後未再拘傳許小齡到案，亦有未合云云。
四、經查：本件受處分人於民國九十二年四月十四日十二時三十八分許駕駛車號二Ｂ
    ─五八八九號自用一般小客車，在臺北市○○○路一段二○號處，離公共汽車招
    呼站十公尺內臨時停車之情，已據臺北市政府警察局中正第二分局九十二年十二
    月四日北市警中正二分交字第○九二六三○三九九○○號函說明，有該函附卷可
    按（見原審卷第十頁），復據證人即本件舉發違規之警員白錫先於原審結證稱：
    舉發當時伊在羅斯福路查證他的駕照，車主的行照等才舉發的，有查證他的駕照
    證件才知違規人的年籍資料，進而才填表舉發等語（見原審卷第二八頁），並有
    舉發違反道路交通管理事件通知單在卷可稽，抗告人雖否認於前揭時、地有駕駛
    車號二Ｂ─五八八九號小客車臨時停車於該處，惟執勤警員依法執行職務舉發違
    規事實，應無構陷之情，而抗告人亦未舉出其身份等證件有遭偽造、變造之事證
    ，是抗告人於離公共汽車招呼站十公尺內臨時停車之情，事証明確，抗告人仍執
    陳詞否認上開違規事實，並不足採。
五、原審認原處分機關據以援引上開規定，裁處受處分人罰鍰新臺幣六百元，並無不
    當，而駁回受處分人異議之聲明，經核並無不合，本件抗告為無理由，應予駁回
    。
據上論斷，應道路交通管理處罰條例第八十九條，道路交通案件處理辦法第二十六條
，刑事訴訟法第四百十二條，裁定如主文。
中　　　華　　　民　　　國　　九十三　　年　　　三　　　月　　三十一　　日
                              臺灣高等法院交通法庭
                                  審判長法  官  洪  政  雄
                                        法  官  趙  功  恆
                                        法  官  李  春  地
右正本證明與原本無異。
不得再抗告。
                                        書記官  柳  秋  月
中　　　華　　　民　　　國　　九十三　　年　　　三　　　月　　三十一　　日
